臺灣桃園地方法院刑事裁定
111年度聲字第425號
聲  請  人  臺灣桃園地方檢察署檢察官
受  刑  人  李伊婷

                    住新北市○○區○○○路00號                             （現於法務部○○○○○○○○○○○○                      ○執行中）
上列聲請人因受刑人數罪併罰有二裁判以上，聲請定其應執行之
刑（111年度執聲字第215號），本院裁定如下：
    主  文
李伊婷因附表等罪，所處如附表所示之刑，應執行有期徒刑貳年
年陸月。
    理  由
一、聲請意旨略以：受刑人李伊婷因違反毒品危害防制條例等案
    件，先後經判決確定如附表所載，應依刑法第53條、第51條
    第5 款及第50條第2項之規定，定其應執行之刑，爰依刑事
    訴訟法第477 條第1 項聲請裁定等語。
二、按數罪併罰，有2 裁判以上者，依刑法第51條規定，定其應
    執行之刑，數罪併罰，宣告多數有期徒刑者，於各刑中之最
    長期以上，各刑合併之刑期以下，定其刑期。但不得逾30年
    ，刑法第53條、第51條第5 款定有明文。次按刑法第53條所
    謂數罪併罰，有2 裁判以上者，依第51條之規定，定其應執
    行之刑，以2 裁判以上所宣告之數罪，均在裁判確定前所犯
    者為必要，最高法院33年非字第19號判例意旨可資參照。
三、查本件受刑人李伊婷所犯附表所示各罪業已判決確定，附表
    編號1、2所示之本院108年度審訴字第1910號判決已於民國1
    09年5月8日判決確定，又附表編號3至6所示之罪均為上開判
    決確定前所犯之數罪；附表編號5、6所示之犯罪，業經本院
    以109年度審訴字第1139號判決應執行有期徒刑1年5月確定
    等情，有上開判決及臺灣高等法院被告前案紀錄表附卷可考
    。再者，附表所示之罪各得易科罰金及不得易科罰金之宣告
    刑，皆已由受刑人向檢察官請求合併定其應執行刑，有臺灣
    桃園地方檢察署依102 年1月23日修正之刑法第50條調查受
    刑人是否定應執行刑調查表1 份在卷可稽；末查本院為犯罪
    事實最後判決之法院。綜上，依刑法第50條第2 項規定，聲
    請人係經受刑人之請求，而向本院聲請如附表所示之罪定執
    行刑，本院審核認聲請為正當，爰參酌受刑人所犯均為毒品
    相關犯罪，考量犯罪情節、侵害法益，對於其所犯如附表所
    示之罪為整體非難評價，定其應執行刑如主文所示。
四、受刑人就上揭不得易科罰金之罪，原不得諭知如易科罰金之
    折算標準，故受刑人所犯得易科罰金之罪，因與上揭不得易
    科罰金之罪合併處罰之結果，就所定其應執行之刑，自不得
    再諭知如易科罰金之折算標準，併此敘明。
據上論斷，應依刑事訴訟法第477 條第1 項，刑法第50條第2 項
、第51條第5 款、第53條裁定如主文。
中　　華　　民　　國　　111 　年　　2 　　月　　8 　　日
                  刑事第九庭    法　官　陳品潔
以上正本證明與原本無異。
如不服本裁定，應於裁定送達後5 日內向本院提出抗告狀。
                                書記官　葉菽芬
中　　華　　民　　國　　111 　年　　2 　　月　　8 　　日


附表
編　　　　　號  1 2 3 罪　　　　　名  施用第一級毒品 施用第二級毒品 施用第一級毒品 宣　　告　　刑  有期徒刑7月 有期徒刑5月  有期徒刑7月 犯　罪　日　期  108年3月13日 108年3月10日 107年11月21日 偵查(自訴)機關年度案號  桃園地檢108年度毒偵字第3044號 桃園地檢108年度毒偵字第3044號 桃園地檢107年度毒偵字第7499號 最後事實審 法　　院 桃園地院 桃園地院 桃園地院  案　　號 108年度審訴字第1910號 108年度審訴字第1910號 108年度審訴字第1665號  判決日期 109年3月26日 109年3月26日 109年3月26日 確定判決 法　　院 桃園地院 桃園地院 桃園地院  案　　號 108年度審訴字第1910號 108年度審訴字第1910號 108年度審訴字第1665號  確定日期 109年5月8日 109年5月8日 109年5月11日  備註  桃園地檢109年度執字第9228號 桃園地檢109年度執字第9229號 桃園地檢109年度執字第9855號 

編　　　　　號  4 5 6 罪　　　　　名  施用第二級毒品 轉讓第一級毒品 轉讓第一級毒品 宣　　告　　刑  有期徒刑5月  有期徒刑10月 有期徒刑10月 犯　罪　日　期  107年11月21日 108年11月21日（聲請書附表誤載為109年1月8日，應予更正） 109年1月8日 偵查(自訴)機關年度案號  桃園地檢107年度毒偵字第7499號 桃園地檢108年度毒偵緝字第405號、108年度毒偵字第6773號、108年度偵字32746號、109年度毒偵字第642號、109年度偵字第3566號 桃園地檢108年度毒偵緝字第405號、108年度毒偵字第6773號、108年度偵字32746號、109年度毒偵字第642號、109年度偵字第3566號 最後事實審 法　　院 桃園地院 桃園地院 桃園地院  案　　號 108年度審訴字第1665號 109年度審訴字第1139號、第1363號 109年度審訴字第1139號、第1363號  判決日期 109年3月26日 109年12月28日 109年12月28日 確定判決 法　　院 桃園地院 桃園地院 桃園地院  案　　號 108年度審訴字第1665號 109年度審訴字第1139號、第1363號 109年度審訴字第1139號、第1363號  確定日期 109年5月11日 110年2月23日 110年2月23日  備註  桃園地檢109年度執字第9856號 桃園地檢109年度執字第4463號 桃園地檢109年度執字第4463號